【裁判字號】    95,交聲,1849
【裁判日期】    951213
【裁判案由】    交管條例聲異
【裁判全文】
臺灣板橋地方法院交通事件裁定        95年度交聲字第1849號
原處分機關  交通部公路總局臺北區監理所板橋監理站
異  議  人
即受處分人  乙○○
上列異議人因違反道路交通管理處罰條例案件，對於交通部公路
總局臺北區監理所板橋監理站民國95年10月27日板監裁字第41—
C00000000 號所為之裁決處分（原舉發案號：北縣警交字第C000
00000 號），聲明異議，本院裁定如下：
    主  文
異議駁回。
    理  由
一、原處分意旨略以：異議人即受處分人乙○○所有車號QEU —
    233 號輕型機車，於民國95年5 月17日上午9 時45分許，行
    經臺北縣板橋市○○○路○ 段與亞東地下道口時，因照視鏡
    損壞不予修復之違規行為，經警掣單舉發，原處分機關乃依
    道路交通管理處罰條例第16條第1 項第2 款規定，裁處罰鍰
    新臺幣9 百元。
二、異議意旨略以：裁決機關於95年9 月4 日所為裁決書違規事
    實之記載為燈光損壞不予修復，同年月24日覆查後，裁決書
    違規事實之記載更改為照後鏡不全，且未提出照片為證，異
    議人不能信服，事實上異議人所有車號QEU —233 號輕型機
    車之燈光及照後鏡均無損壞，為此聲明異議，請求撤銷原處
    分云云。
三、按汽車（含機車）有除頭燈以外之燈光、雨刮、喇叭、照後
    鏡、排氣管、消音器設備不全或損壞不予修復者，或其他設
    備擅自增、減、變更原有規格致影響行車安全者，處汽車所
    有人新臺幣9 百元以上1 千8 百元以下罰鍰，道路交通管理
    處罰條例第16條第1 項第2 款定有明文。
四、經查：
  (一)本件異議人即受處分人乙○○所有車號QEU —233 號輕型機
    車，於95年5 月17日上午9 時45分許，行經臺北縣板橋市○
    ○○路○ 段與亞東地下道口時，因照視鏡損壞不予修復之違
    規行為，經臺北縣政府警察局以北縣警交字第C00000000 號
    通知單舉發，因異議人未曾到案，原處分機關乃於95年9 月
    14日逕行裁決，惟裁決書誤載違規事實為「燈光損壞不予修
    復」，經原處分機關發函向臺北縣政府警察局板橋分局查證
    後，於95年10月31日以北監板四字第0956300786號函更正，
    並撤銷前開裁決書，另於95年10月27日以板監裁字第41—C0
    0000000 號裁決書裁處異議人罰鍰新臺幣9 百元等情，有臺
    北縣政府警察局北縣警交字第C00000000 號舉發違反道路交
    通管理事件通知單影本、臺北縣政府警察局板橋分局95年10
    月24日北縣警板交裁字第0950039620號函、交通部公路總局
    臺北區監理所板橋監理站95年10月31日北監板四字第095630
    0786號函、95年9 月4 日板監裁字第41—C00000000 號裁決
    書、95年10月27日板監裁字第41—C00000000 號裁決書各1
    件在卷可稽。
  (二)異議人雖以前開情詞置辯，然證人即負責舉發之臺北縣政府
    警察局板橋交通分隊員警甲○○到庭證稱：「當天我是站在
    南雅南路2 段亞東醫院地下道出口前面，駕駛人從四川路右
    轉亞東地下道，從四川路進入地下道，到了南雅南路以後右
    轉，等於是逆向行駛，所以我把他攔下來，攔下來以後，我
    看到他的車子少了一支照後鏡，左邊有一支，但是右邊沒有
    。」、「（當時有無照相？）有照相，但是照片現在沒有了
    。」、「（當時是否確實有看到機車之照後鏡少一支？）是
    的。」等語（參見本院95年12月12日日訊問筆錄），以證人
    甲○○係臺北縣政府警察局板橋交通分隊之警員，平日職司
    犯罪偵查及道路交通管理、維護交通秩序之指揮稽查等工作
    ，其與異議人間，素昧平生又無怨隙，殊無甘冒偽證罪責，
    故為不實舉發之理由存在，是異議人所有之車號QEU —233
    號輕型機車，確有照視鏡損壞不予修復之違規事實，自堪認
    定；且舉發交通違規並不以照相存證為其要件，亦不以舉發
    照片為唯一之證明方法，事實上，甚多之違規案件，尤其係
    員警當場攔截舉發之案件，多所因違規係於一瞬間發生，且
    當地並未設置有自動照相設備而不及拍照存證，惟若舉發之
    員警係親眼見聞違規之經過，並經以證人之身分具結後為證
    述，此等證人之證詞仍不失為證明方法之一種，是證人甲○
    ○既親眼目睹異議人違規之經過，且證人甲○○之證言應屬
    可信，已如前述，則異議人確有上述之違規行為，自已足認
    定，異議人僅以員警未能提出舉發照片為辯，當無可採；至
    異議人所指原處分機關前後2 份裁決書所記載之違規事實不
    同一節，原處分機關已清楚說明95年9 月4 日板監裁字第41
    —C00000000 號裁決書上記載之違規事實係誤載，並已撤銷
    該次裁決書等節，有交通部公路總局臺北區監理所板橋監理
    站95年10月31日北監板四字第0956300786號函在卷可佐，是
    異議人此部分所指，亦屬無據。
五、從而，本件異議人前開違規事證已足堪認定。則原處分機關
    依據前揭道路交通管理處罰條例第16條第1 項第2 款之規定
    ，裁處異議人罰鍰新臺幣9 百元，核無違誤。本件異議人之
    異議為無理由，應予駁回。
據上論斷，應依道路交通案件處理辦法第19條，裁定如主文。
中    華    民    國    95    年    12    月    13    日
                        交通法庭  法  官  曾淑娟
如不服本裁定，應於裁定送達後5 日內向本院提出抗告狀。
以上正本證明與原本無異。
                                  書記官  郭宇修
中    華    民    國    95    年    12    月    13    日


司法院資訊處製作；財團法人民間司法改革基金會備份。
